【裁判字號】    99,非抗,24
【裁判日期】    990118
【裁判案由】    拍賣抵押物
【裁判全文】
臺灣高等法院臺中分院民事裁定  99年度非抗字第24號
抗告人  乙○○
相對人  甲○○
抗告人乙○○因與相對人甲○○間拍賣抵押物事件，對於中華民
國98年6月19日原法院98年度抗字第167號第二審裁定，提起再抗
告，經原法院98年10月12日駁回其再抗告，再向本院提起抗告，
；本院裁定如下：
      主  文
抗告駁回。
抗告程序費用由抗告人負擔。
    理  由
一、本件抗告意旨略以：
（一）緣本件抵押權（含地上權在內）實際擔保借款為新台幣（
      下同）18,454,575元，非設定金額2,244萬元，然本件抵
      押權人兼及地上權人甲○○卻貪得無厭，是早在今年民國
      （下同）3月間起再抗告人曾多次以電話或存證信函告知
      王某擬由本人或第三人向本件相對人甲○○清償本利2,00
      0萬元正，但均未獲善意回應，而二週前再抗人亦獲同本
      件裁定拍賣抵押物之第二順位抵押權人翁增益，曾主動來
      電告知證實相對人甲○○有同意再抗告人或第三人以2,00
      0萬元償還之同時，並塗銷第一順位抵押權及地上權設定
      ，此有證人翁增益及通聯記錄可稽，未料相對人事後於近
      日卻反悔並強予脅迫之手段堅欲向再抗告人索取2,244萬
      元，即設定之最高限額，方同意予塗銷抵押權及地上權設
      定登記而相對人甲○○乘人之危，以脅迫及恐嚇之手段以
      高利貸賺取不法暴利暨逃逸稅法之可能，顯然已涉嫌重利
      及恐嚇暨逃漏稅，茲再抗告人對王君之所為將暫且保留法
      律追訴權。
（二）本件裁定書內容之理由二第四、五行，所謂法規顯有錯誤
      係指原第二審法院裁定，再抗告人迄今均從未接獲原第二
      審法院之裁定書，故無法就適用法規顯有錯誤問題提出具
      體指摘。
二、按對於抗告法院之裁定再為抗告，僅得以其適用法規顯有錯
    誤為理由，並經原法院之許可者為限。前項許可，以原裁定
    所涉及之法律見解具有原則上重要性者為限，非訟事件法第
    第45條第3項、第4項定有明文。所謂「適用法規顯有錯誤」
    ，係指原第二審法院裁定就其取捨證據所確定之事實適用法
    規顯有錯誤而言；又所謂「原則上之重要性」，係指訴訟事
    件所涉及之法律問題意義重大而有加以闡釋之必要而言。是
    當事人對於抗告法院之裁定再為抗告，須對於該裁定有如何
    適用法規顯有錯誤情形，為具體之指摘。
三、抗告人雖謂：「本件裁定書內容之理由二第四、五行，所謂
    法規顯有錯誤係指原第二審法院裁定，再抗告人迄今均從未
    接獲原第二審法院之裁定書，故無法就適用法規顯有錯誤問
    題提出具體指摘」等語。經查：原法院司法事務官以98年5
    月14日98年司拍字第323號裁定准予相對人甲○○拍賣抵押
    物，抗告人即對該司法事務官所為裁定提起抗告，而原法院
    於98年6月19日以98年抗字第167號裁定駁回其抗告，抗告人
    仍不服，遂對98年6月19日此裁定提起再抗告，經原法院98
    年10月12日合議庭以抗告人所執再抗告之理由並無具體說明
    原裁定有何適用法規顯有錯誤之情事，尤難謂該裁定涉及之
    法律見解具有原則上重要性之情事，因認其再抗告不應許可
    ，以裁定予以駁回。上述裁定業於98年6月26日、10月16日
    送達於抗告人本人收受，有送達證書附卷可稽（原法院第14
    、31頁）。是以，抗告人稱迄今均從未接獲原第二審法院之
    裁定書，容有誤會。原法院以抗告人並未具體說明原裁定有
    何適用法規顯有錯誤之情事，尤難謂該裁定涉及之法律見解
    具有原則上之重要性，而認抗告人提起再抗告，並非合法，
    不應許可，爰以裁定駁回其再抗告。從而，依上開法律規定
    ，原法院因之據以駁回抗告人之再抗告，於法並無不合。是
    抗告人以前詞指摘原裁定不當，求予廢棄，為無理由，應予
    駁回。又，依抗告人其餘所陳均屬實體上法律關係之爭執，
    應另行起訴以資解決，尚非非訟法院所能終局認定，附此說
    明。
四、據上論結，本件再抗告為無理由；爰依非訟事件法第46條、
    民事訴訟法第495條之1第1項、第449條第1項、第95條、第
    78條，裁定如主文。
中    華    民    國    99    年    1     月    18    日
                民事第二庭    審判長法  官  邱森樟
                                    法  官  謝說容
                                    法  官  蔡秉宸
以上正本係照原本作成。
不得抗告。
                                    書記官  洪麗華
中    華    民    國    99    年    1     月    19    日
                                                      Ｖ


司法院資訊處製作；財團法人民間司法改革基金會備份。
